【裁判字號】    96,易,5907
【裁判日期】    970303
【裁判案由】    傷害等
【裁判全文】
臺灣臺中地方法院刑事判決              96年度易字第5907號
公  訴  人  臺灣臺中地方法院檢察署檢察官
被      告  甲○○
            丙○○
            乙○○
            丁○○
上列被告等人因傷害等案件，經檢察官提起公訴（96年度偵字第
17795號），本院判決如下：
    主  文
甲○○被訴傷害、公然侮辱罪部分，均公訴不受理。
丙○○、乙○○、丁○○被訴傷害罪部分，均公訴不受理。
    理  由
一、公訴意旨略以：被告即告訴人甲○○、丙○○於民國96年5
    月29日上午10時30分許，在臺中市○區○○路2段11號之中
    興醫院10樓10號病房，因細故發生爭執，進而相互拉扯，2
    人竟基於傷害人身體健康之犯意，被告丙○○持復健用木棍
    毆打告訴人甲○○頭部，並咬傷告訴人甲○○，被告甲○○
    遂搶下告訴人丙○○手中之木棍後，徒手毆打告訴人丙○○
    ，致告訴人丙○○受有頭部外傷合併臉部、耳部挫傷瘀青等
    之傷害。被告甲○○隨即另基於公然侮辱及恐嚇危害安全之
    犯意，在不特定人得出入之上開病房內，出言以「臭ㄐ丫、
    破麻」等不雅之言語辱罵告訴人丙○○，足以貶損告訴人丙○○之人格，並以「我做流氓的時候，你還不知道在那裡，
    如果不爽的話，我見1次打1次，我24小時等你來，有本事找
    人來」等加害生命之事恫嚇告訴人丙○○，令告訴人丙○○
    心生畏懼，致生危害於安全（恐嚇危害安全罪部分另由本院
    依認罪協商程序判決）。嗣被告丙○○之弟即被告乙○○知
    悉上情後，心有不甘，竟與被告丁○○共同基於傷害人身體
    健康之犯意，於96年5月30日下午3時54分許，在上開病房內
    ，2人共同徒手毆打告訴人甲○○，致告訴人甲○○受有左
    眼眶、右前臂挫傷、鼻出血等之傷害，因而認被告甲○○、
    丙○○、乙○○、丁○○等人涉犯刑法第277條第1項之傷害
    罪嫌，被告甲○○另犯刑法第309條之恐嚇罪嫌等語。
二、按告訴乃論之罪，告訴人於第一審辯論終結前得撤回其告訴
    ，又告訴經撤回者，應諭知不受理之判決，並得不經言詞辯
    論為之，刑事訴訟法第238條第1項、第303條第3款、第307
    條，分別定有明文。
三、公訴意旨如犯罪事實所述，認被告甲○○、丙○○、乙○○
    、丁○○均涉有刑法277條第1項之傷害罪嫌；又被告甲○○
    尚涉有刑法第309條第1項之公然侮辱罪等罪嫌，依同法第28
    7條前段、第314條之規定均係屬告訴乃論之罪，茲經告訴人
    甲○○、丙○○於第一審辯論終結前之97年2月18日具狀撤
    回告訴，此有卷附之刑事撤回告訴聲請狀2份附卷可稽，揆
    諸前開規定，均應諭知不受理之判決，並不經言詞辯論為之
    。
四、依刑事訴訟法第303條第3款、第307條，判決如主文。
中    華    民    國    97    年    3     月    3    日
                    刑事第一庭  法  官  劉挺梧
上正本證明與原本無異。
如不服本判決，應於收受送達後10日內向本院提出上訴書狀（應
敘述具體理由並附繕本）。
上訴書狀如未敘述理由，應於上訴期間屆滿後20日內補提理由書
於本院。
                                書記官   劉雅玲
中    華    民    國    97    年    3     月     3    日


司法院資訊處製作；財團法人民間司法改革基金會備份。
